臺灣彰化地方法院刑事判決　　　　　　　　　　　　　九十三年度訴字第七八九號
　　公　訴　人　臺灣彰化地方法院檢察署檢察官
　　被　　　告　丙○○
右列被告因違反槍砲彈藥刀械管制條例案件，經檢察官提起公訴（九十三年度調偵字
第五九號），本院認有刑事訴訟法第二百七十三條之一第一項之情形，而改依簡式審
判程序判決如左：
    主      文
丙○○未經許可，持有可發射子彈具有殺傷力之槍枝，處有期徒刑壹年肆月，併科罰
金新臺幣陸萬元，罰金如易服勞役，以新臺幣玖佰元即銀元佰元折算壹日。
扣案之可發射子彈具有殺傷力之改造槍枝壹枝（槍枝管制編號：000000000
0）及該槍枝之彈匣壹個均沒收。
    事      實
一、丙○○明知未經主管機關許可，不得持有可發射子彈、具有殺傷力之列管槍枝，
    竟仍於民國九十一年六月間某日，在台中市第一廣場，以新台幣二萬八千元之代
    價，向綽號「阿潘」姓名、年籍不詳之成年男子，購買可發射子彈具有殺傷力之
    仿ＣＯＬＴ廠半自動手槍製造之金屬玩具手槍換裝土造金屬槍管而成之改造槍枝
    一枝（槍枝管制編號：0000000000）及該槍枝之彈匣一個，即未經許
    可持有該槍枝（含彈匣），並將該槍枝（含彈匣）放置在其彰化縣秀水鄉安東村
    枋林巷八弄六十二號住處。嗣其於九十二年十二月九日晚上十時五分許，在彰化
    縣鹿港鎮○○路與海浴路口，因細故持前開改造槍枝抵住甲○○頭部，並徒手毆
    打甲○○後（涉嫌恐嚇及傷害部分，另經檢察官為不起訴處分），丙○○即將該
    槍枝（含彈匣）改藏放在彰化縣花壇鄉○○村○○路之「內灣堂」之金爐旁。因
    甲○○於當日晚上即報警處理，警方隨即於翌日通知丙○○前往警局接受調查，
    丙○○乃於同年月十日上午至警局接受調查，因丙○○坦承持有槍枝，遂於同年
    月十日上午五時二十五分許，帶同員警前往「內灣堂」，並在「內灣堂」之金爐
    旁起出前開可發射子彈具有殺傷力之仿ＣＯＬＴ廠改造槍枝一枝（槍枝管制編號
    ：0000000000）及該槍枝之彈匣一個。
二、案經彰化縣警察局鹿港分局報請臺灣彰化地方法院檢察署檢察官偵查起訴。
    理    由
一、按除被告所犯為死刑、無期徒刑、最輕本刑為三年以上有期徒刑之罪或高等法院
    管轄第一審案件者外，於前條第一項程序進行中，被告先就被訴事實為有罪之陳
    述時，審判長得告知被告簡式審判程序之旨，並聽取當事人、代理人、辯護人及
    輔佐人之意見後，裁定進行簡式審判程序；除簡式審判程序及簡易程序案件外，
    第一審應行合議審判，刑事訴訟法第二百七十三條之一第一項、第二百八十四條
    之一分別定有明文。本件被告丙○○所涉係死刑、無期徒刑、最輕本刑為三年以
    上有期徒刑之罪或高等法院管轄第一審案件以外之罪，並於本院行準備程序時就
    被訴事實為有罪之陳述，本院合議庭依前揭規定，經評議結果，裁定改由受命法
    官獨任行簡式審判程序，先予敘明。
二、訊據被告丙○○對於右揭事實坦承不諱，核與被害人甲○○、乙○○指訴及證人
    江明真、鍾文展證述情節相符，並有前開槍枝一枝（含彈匣）扣案可憑，再前開
    槍枝及彈匣經送內政部警政署刑事警察局鑑定結果，認槍枝（管制編號：000
    0000000號槍枝，係仿ＣＯＬＴ廠半自動手槍製造之金屬玩具手槍換裝土
    造金屬槍管而成之改造手槍，機械性能良好，可擊發適用之子彈，認具殺傷力，
    此有該局九十三年一月十四日刑鑑字第０九二０二三九二六六號鑑驗通知書乙紙
    在卷可稽，此外復有驗傷診斷書一份及照片七幀在卷可稽，是以本件事證已臻明
    確，被告犯行堪予認定。
三、核被告所為，係犯槍砲彈藥刀械管制條例第十一條第四項未經許可持有可發射子
    彈具有殺傷力之槍枝罪。爰審酌被告持有槍枝，足以嚴重影響社會秩序安寧及其
    犯罪動機、目的、手段、所生危害、犯罪後之態度等一切情狀，量處如主文所示
    之刑，並就併科罰金部分，諭知易服勞役之折算標準，以示懲儆。扣案之可發射
    子彈具有殺傷力之槍枝一枝（槍枝管制編號：0000000000）及該槍枝
    之彈匣一個，均係違禁物，爰併予宣告沒收。
據上論結，應依刑事訴訟法第二百七十三條之一第一項、第二百九十九條第一項前段
，槍砲彈藥刀械管制條例第十一條第四項，刑法第十一條前段、第四十二條第二項、
第三十八條第一項第一款，罰金罰鍰提高標準條例第一條前段、第二條，現行法規所
定貨幣單位折算新臺幣條例第二條，判決如主文。
本案經檢察官賴志盛到庭執行職務。
中      華      民      國    九十三    年      七      月    二十九    日
                                  臺灣彰化地方法院刑事第二庭
                  法      官  石  馨  文
右正本證明與原本無異。
如不服本判決，應於判決送達後十日內，向本院提出上訴狀（須附繕本）。
告訴人或被害人對於判決如有不服具備理由請求檢察官上訴者，其上訴期間之計算係
以檢察官收受判決正本之日期為準。
                                      法院書記官  呂  雅  惠
中      華      民      國    九十三    年      七      月    三十      日
附錄法條
槍砲彈藥刀械管制條例第十一條
未經許可，製造、販賣或運輸第四條第一款所稱其他可發射金屬或子彈具有殺傷力之
各式槍砲者，處五年以上有期徒刑，併科新臺幣一千萬元以下罰金。
未經許可，轉讓、出租或出借前項所列槍砲者，處三年以上十年以下有期徒刑，併科
新臺幣七百萬元以下罰金。
意圖供自己或他人犯罪之用，而犯前二項之罪者，處無期徒刑或七年以上有期徒刑，
併科新臺幣一千萬元以下罰金。
未經許可，持有、寄藏或意圖販賣而陳列第一項所列槍砲者，處一年以上七年以下有
期徒刑，併科新臺幣七百萬元以下罰金。
第一項至第三項之未遂犯罰之。
